最  高  行  政  法  院  裁  定
                                     100年度裁字第2498號
上  訴  人  林英賢
            林建輝
            林盈瑩
            鄭麗蓉
            林世賢
被 上訴 人  財政部高雄市國稅局
代  表  人  何瑞芳
上列當事人間營業稅事件，上訴人對於中華民國100年7月26日高
雄高等行政法院100年度再字第24號判決，提起上訴，本院裁定
如下：
    主  文
上訴駁回。
上訴審訴訟費用由上訴人負擔。
    理  由
一、按對於高等行政法院判決之上訴，非以其違背法令為理由，
    不得為之，行政訴訟法第242條定有明文。依同法第243條第
    1項規定，判決不適用法規或適用不當者，為違背法令；而
    判決有同條第2項所列各款情形之一者，為當然違背法令。
    是當事人對於高等行政法院判決上訴，如依行政訴訟法第24
    3條第1項規定，以高等行政法院判決有不適用法規或適用不
    當為理由時，其上訴狀或理由書應有具體之指摘，並揭示該
    法規之條項或其內容；若係成文法以外之法則，應揭示該法
    則之旨趣；倘為司法院解釋或本院之判例，則應揭示該判解
    之字號或其內容。如以行政訴訟法第243條第2項所列各款情
    形為理由時，其上訴狀或理由書，應揭示合於該條項各款之
    事實。上訴狀或理由書如未依此項方法表明，或其所表明者
    與上開法條規定不合時，即難認為已對高等行政法院判決之
    違背法令有具體之指摘，其上訴自難認為合法。
二、本件上訴人對於高等行政法院判決上訴，主張：財政部80年
    12月23日台財稅字第801266215號函為公文書，且為被上訴
    人援引作為認定上訴人可扣除本件營業稅進項稅額之依據，
    竟被原審判決認定不可作為證物，顯屬判決違背法令。又上
    開函文（五）之內容：「個人建屋出售，經輔導辦理營利事
    業設立登記前之案件，尚不發生不依法開立發票交付買受人
    之行為罰。」被上訴人僅援用該函關於進項稅額專案准予扣
    抵部分，何以不援用上開不發生行為罰部分，原審判決並未
    敘明不予採取之理由，即有判決違背法令及不備理由之違誤
    。況被上訴人98年7月22日財高國稅字第0980051290號函認
    定上訴人係違反漏稅罰，惟原處分係認定上訴人同時違反行
    為罰及漏稅罰，顯相互矛盾，本院99年度判字第1322號判決
    認定該函為觀念通知，未予斟酌，原審法院對於此重要證物
    亦隻字未提，顯有判決違背法令、理由不備或理由矛盾等語
    ，為其論據。惟核其上訴理由，係就原審取捨證據、認定事
    實之職權行使，指摘其為不當，並就原審已論斷者，泛言未
    論斷，或就原審所為論斷，泛言其論斷矛盾，而非具體表明
    合於不適用法規、適用法規不當、或行政訴訟法第243條第2
    項所列各款之情形，難認對該判決之如何違背法令已有具體
    之指摘。依首開規定及說明，應認其上訴為不合法。
三、據上論結，本件上訴為不合法。依行政訴訟法第249條第1項
    前段、第104條、民事訴訟法第95條、第78條、第85條第1項
    前段，裁定如主文。
中    華    民    國    100   年    10    月    13    日
                    最高行政法院第三庭
                        審判長法官  吳  明  鴻
                              法官  侯  東  昇
                              法官  江  幸  垠
                              法官  林  金  本
                              法官  陳  國  成

以  上  正  本  證  明  與  原  本  無  異
中    華    民    國    100   年    10    月    14    日
                              書記官  葛  雅  慎